臺灣士林地方法院刑事判決　　　　　　　94年度簡上字第57號
上　訴　人
即　被　告　甲○○
上列上訴人即被告因公然侮辱案件，不服本院94年度湖簡字第7
號，中華民國94年2 月23日第1 審判決（聲請簡易判決處刑案號
：臺灣士林地方法院檢察署93年度偵字第2667號）提起上訴，本
院管轄之第2 審合議庭判決如下：
    主  文
上訴駁回。
    事  實
一、甲○○因認乙○○所主持供不特定人得前往參拜之「樂天宮
    」（設台北縣汐止市○○路○ 段351 號）並非從事正當宗教
    活動，2 人因而時有爭執。詎甲○○竟基於公然侮辱之犯意
    ，於民國92年11月23日22時30分許衝入「樂天宮」，並當眾
    口出「你們都目小，是在拜什麼，不要拜這個宮，要拜就拜
    膝蓋，不然就多拜我的卵巴」（均台語）等語，並同時以手
    指向自己生殖器，而以該等言語及肢體動作，當眾對乙○○
    及在場參拜之信眾施以侮辱（信眾部分，均未提出告訴）。
二、案經被害人乙○○訴由臺北縣政府警察局汐止分局報告臺灣
    士林地方法院檢察署檢察官偵查後，聲請簡易判決處刑。
    理  由
一、訊據上訴人即被告甲○○，其於本院審理時，固坦承因對乙
    ○○所主持之「樂天宮」心生不滿，乃於前開時間前往「樂
    天宮」，並當場口出：「你們都目小，是在拜什麼，不要拜
    這個宮，要拜就拜膝蓋。」等語，惟矢口否認有何公然侮辱
    犯行，辯稱：伊當時有說要拜就拜伊膝蓋，因此便以手指自
    己的膝蓋部分，但並未說要拜伊卵巴，也並未指向自己之生
    殖器，可能是在場之人比較敏感，誤把伊比膝蓋的動作當作
    在比生殖器，況確實有人在參拜男性生殖器云云。
二、本院查：
(一)被告甲○○如何於上揭時間前往乙○○所主持之「樂天宮」
    ，公然口出「你們都目小，是在拜什麼，不要拜這個宮，要
    拜就拜膝蓋，不然就多拜我的卵巴」等語，並同時以手指向
    自己生殖器等情，業據被告迭於警局初詢、偵查及本院準備
    程序供承不諱，核與證人即當時在場之信眾李麗淑於偵查中
    具結證稱：被告以你們都是目小，若要拜，不如拜我的卵等
    語辱罵在場之人乙情（詳見偵卷第151 頁）及證人陳仁貴於
    偵查中具結證稱：被告當時口出「目小，要拜就拜生殖器」
    ，邊講邊比他的生殖器等語（詳見偵卷第176 頁）一致，應
    甚明確，堪予認定。雖被告於本院審理時翻異前供，並以前
    揭情詞置辯，惟查：膝蓋或生殖器在人體之位置明顯不同，
    被告於案發時係將手指向何一部位，原不易誤認，而被告對
    案發當時在場之人將其動作認作指向生殖器乙情既不否認，
    顯見被告應係將手指向其生殖器無訛，又縱令被告當時手勢
    確不明顯，則若非因被告同時口出拜伊生殖器等語，在場之
    人又豈有可能將其動作誤認為比向生殖器，從而，本案應以
    被告於警詢、偵查及本院準備程序中之自白較屬可採，其於
    本院審理時翻異前供，所辯要屬卸責之詞，不足採信。
(三)又查，被告進入「樂天宮」以上開言詞及手勢施以辱罵時，
    雖未指明特定對象，然由其辱罵內容係「你們都目小（即盲
    目之意），是在拜什麼，不要拜這個宮，要拜就拜膝蓋，不
    然就多拜我的卵巴」，係以表達信眾對樂天宮之參拜，較參
    拜其膝蓋或生殖器還不如之意思，並參酌被告明知告訴人乙
    ○○為「樂天宮」主持人，及其於本院審理時自承對乙○○
    主持樂天宮有所不滿等情，堪認且上開言語及動作係針對乙
    ○○及在場參拜之信眾所為。
(四)至被告雖以社會上確存有敬奉生殖器並供人參拜之廟宇云云
    置辯，並提出萬里百花宮之傳單1 張（印有該廟係供奉陽神
    爺之內容及男性生殖器之塑像照片）欲佐其說。惟查，縱令
    被告所辯屬實，然此與被告要求他人參拜其自身之生殖器，
    實屬二事，被告據此為辯，顯屬無稽，要無足採。
(五)綜上，本案事證明確，被告犯行可以認定，應依法論科。
三、按宗教信仰係人類精神寄託之一種方式，信眾前往所信仰之
    廟宇參拜，甚或自己主持廟宇供人參拜，均係本於對特定信
    仰之執著，該等屬精神層面之寄託，構成肯定自身生命價值
    之重要部分，不容外人恣意冒犯。查被告明知「樂天宮」為
    告訴人乙○○所主持，竟前往該處公然口出參拜者為目小（
    即盲目之意）等語，並當場指陳信眾與其參拜該宮，不如拜
    其膝蓋或生殖器，並同時以手指向自己之生殖器等情，業據
    認定如前，核其言詞、動作均屬粗鄙，尤其以自身之生殖器
    與告訴人本於信仰所主持廟宇相擬，此等作為，已足以使告
    訴人感到無比難堪。故核被告甲○○所為，係犯刑法第309
    條第1 項之公然侮辱罪。原審判決以被告犯行事證明確，援
    引刑事訴訟法第449 條第1 項前段、第3 項、第454 條第2
    項、刑法第309 條第1 項、第41條第1 項、罰金罰鍰提高標
    準條例第1 條前段、第2 條之規定，量處被告拘役30日，並
    諭知易科罰金之折算標準，認事用法並無不當，且本院審酌
    被告僅因細故即公然侮辱他人之犯罪動機、犯後之態度及其
    智識程度等一切情狀，認原審量刑亦稱妥適，被告提起本件
    上訴，核非可採，其上訴為無理由，應予駁回。
據上論斷，應依刑事訴訟法第455 條之1 第1 項、第3 項、第36
8 條，判決如主文。
本案經檢察官靳開聖到庭執行職務。
中　　華　　民　　國　　94　　年　　7 　　月　　4 　　日
                刑事第三庭審判長法  官  李正紀
                                法  官  周群翔
                                法  官  吳祚丞
以上正本證明與原本無異。
本判決不得上訴。
                                書記官  林立原
中　　華　　民　　國　　94　　年　　7 　　月　　7 　　日
所犯法條：
中華民國刑法第309 條第1 項：
公然侮辱人者，處拘役或3 百元以下罰金。
